臺灣雲林地方法院刑事判決
110年度訴字第477號
公  訴  人  臺灣雲林地方檢察署檢察官
被      告  齊秀月




指定辯護人  公設辯護人許俊雄  
上列被告因毀損案件，經檢察官提起公訴（110年度偵字第3366
號），本院判決如下：
    主  文
齊秀月犯毀損他人物品罪，處拘役貳拾日，如易科罰金，以新臺
幣壹仟元折算壹日。
    事  實
一、齊秀月與沈坤聰（沈坤聰被訴傷害部分另結）為夫妻關係，
    齊秀月前曾承租林文正址設雲林縣○○市○○里○○路000號外側
    騎樓，而與林文正生齟齬，於民國109年12月26日晚間8時許
    ，齊秀月前往該處與林文正發生口角，竟基於毀損之犯意，
    搗毀林文正所有之玻璃櫥窗、舊電視機2臺、玻璃門、撲滿
    等物品致令不堪使用；沈坤聰得知上開處所發生衝突後，旋
    即自該處所附近之檳榔攤趕至，竟基於傷害之犯意，持齊秀
    月所使用之助行器對林文正扔擲，致林文正受有頭皮血腫等
    傷害。
二、案經林文正（後於110年10月8日死亡）訴由雲林縣警察局斗
    六分局報告臺灣雲林地方檢察署檢察官偵查起訴。
    理  由
壹、程序方面（關於證據能力）：
    按被告以外之人於審判外之言詞或書面陳述，除法律有規定
    者外，不得作為證據；被告以外之人於審判外之陳述，雖不
    符合同法第159 條之1 至第159 條之4 之規定，但經當事人
    於審判程序同意作為證據，法院審酌該言詞陳述或書面陳述
    作成時之情況，認為適當者，亦得為證據；當事人、代理人
    或辯護人於法院調查證據時，知有第159 條第1 項不得為證
    據之情形，而未於言詞辯論終結前聲明異議者，視為有前項
    之同意，刑事訴訟法第159 條第1 項、第159 條之5 第1 項
    、第2 項分別定有明文。經查，本判決所引用被告齊秀月以
    外之人於審判外之言詞或書面陳述，檢察官、被告齊秀月及
    辯護人於本院準備程序及審理時時均陳明同意作為證據使用
    ，且迄於言詞辯論終結前，均未聲明異議，視為同意作為證
    據，本院審酌該等言詞或書面陳述作成時並無違法或不當之
    情況，亦無違法取證等瑕疵，且與待證事實具有關聯性，認
    以之作為證據應屬適當，均有證據能力。
貳、實體方面：
一、被告齊秀月固坦承有於109年12月26日晚間8時許，前往告訴
    人林文正（下稱告訴人）址設雲林縣○○市○○里○○路000號住
    處，而與告訴人發生口角，惟矢口否認有基於毀損犯意，搗
    毀告訴人所有之玻璃櫥窗、舊電視機2臺、玻璃門、撲滿等
    物品致令不堪使用等情之毀損犯行，辯稱：雖於上開時間有
    前往上開地點，但是為了向告訴人索討其父遺留下來之桿麵
    棍。告訴人之玻璃櫥窗、舊電視機2臺、玻璃門、撲滿等物
    品之所以破裂損壞，係因不明原因告訴人與其發生爭執，告
    訴人突然動手推倒她，她當時髖關節才剛開刀，始撞倒部分
    物品，且她沒有力氣拿重物揮打告訴人家中之物品云云。
二、經查：關於被告有上開之毀損行為等情，業據證人即告訴人
    於警詢、偵查中證述歷歷（偵卷第21至24頁、第133至135頁
    ），並有明和玻璃行出具維修玻璃之收據、國立臺灣大學醫
    學院附設醫院雲林分院診斷證明書診字第1091252615號各1
    張、現場照片13張及錄影畫面截圖3張附卷可證，此外不管
    是按照被告齊秀月或告訴人的說法，都是被告自行前往告訴
    人的家中，以此而論，引起本件事端的人是被告自己，很明
    顯本件不可能是告訴人有預謀的要傷害被告。另從現場照片
    來看，整個家都弄到非常亂，特別是玻璃有維修六片，還是
    大門處的玻璃，其他東西都翻箱倒櫃的程度，還有櫥櫃的玻
    璃破裂，基本上很難想像告訴人為何要將自己的家破壞。而
    現場就只有被告，所以本院認為就是被告所為。被告又辯稱
    是正當防衛，但沒有看到被告身上有受多大的外傷，到底是
    多嚴重的傷需要正當防衛到把整個房子翻箱倒櫃，把玻璃打
    破6 片。被告以告訴人為被告提出之傷害告訴業經不起訴處
    分確定，益證其正當防衛之抗辯不可採。直接審理可貴的地
    方是可以觀察一個人，看他的表現及五官神情，這個案子，
    每次開庭都可以看到被告就是情緒比較激動的人，不確定是
    否因為她的習慣、疾病或其他狀況，不過可以感覺得到，如
    果與其他人發生爭執，應該她要負比較大的責任，因為她情
    緒特別激動，就容易與他人發生爭執。綜上，本案事證已臻
    明確，被告犯行堪予認定，應依法論科。
三、論罪科刑：
  ㈠核被告所為，係涉犯刑法第354條之毀損罪，被告毀損告訴人
    財物之數舉動，係在密切接近之時、地實施，並侵害告訴人
    之同一法益，各行為間之獨立性極為薄弱，依一般社會觀念
    難以強行分離，顯係基於單一犯意接續所為，應包括於一行
    為予以評價，屬接續犯，僅論以一毀損他人物品罪。
  ㈡被告前有施用第二級毒品之犯行，經本院分別判處有期徒刑3
    月、3月、4月、3月定應執行刑1年1月，於107年7月1日因縮
    短刑期執畢出監之犯罪科刑及執行情形（其中並無毀損之前
    科），有臺灣高等法院前案紀錄表1份在卷可參，於有期徒
    刑執行完畢後，5年以內故意再犯本案有期徒刑以上之罪，
    為累犯，參照大法官釋字第775號解釋意旨，本應依刑法第4
    7條第1項規定，加重其刑，但其累犯之前罪罪質與本案之毀
    損罪質均不相同，難認被告有累犯加重其刑之必要，故認為
    被告不適用累犯加重其刑之規定。
　㈢爰審酌被告因與告訴人有糾紛，即到告訴人上開住處發生毀
    損犯行，顯然欠缺對他人財產權之尊重，並造成他人受有財
    產損害，實有不該；衡酌被告犯後並未坦承犯行，無法在犯
    後態度部分之量刑上對其為有利認定，暨被告自陳高職肄業
    之教育程度，毀損之物價值不高，被告為重度肢體殘障，領
    有中華民國身心障礙證明，且身心健康不甚健全，沒有子女
    之家庭狀況，暨其犯罪之動機、目的、手段等一切情狀，量
    處如主文所示之刑，並諭知易科罰金之折算標準。
據上論斷，依刑事訴訟法第299 條第1 項前段，中華民國刑法第
354 條、第41條第1 項前段，中華民國刑法施行法第1 條之1 第
1 項，判決如主文。
本案經檢察官李文潔提起公訴，檢察官施家榮到庭執行職務。
中　　華　　民　　國　　111 　年　　3 　　月　　1 　　日
                  刑事第一庭  法  官  張文俊
以上正本證明與原本無異。
如不服本判決，應於判決送達後20日內，向本院提出上訴狀。（
須附繕本）。
                              書記官  黃佑怡
中　　華　　民　　國　　111 　年　　3 　　月　　1 　　日
中華民國刑法第354條
毀棄、損壞前二條以外之他人之物或致令不堪用，足以生損害於
公眾或他人者，處2 年以下有期徒刑、拘役或1 萬5 千元以下罰
金。